# 合同约定销售佣金跨期会计入账问题

提问人：一只小蜜蜂 时间：2017-02-03 17:42:01
请教陈版，公司生产大型设备，周期一般在 2 至 3 年，设备一般在客户所在地安装调试运行，公司签订的佣金合同要求对方负责销售合同的顺利签订以及后期现场协助与客户沟通直至销售合同完成，另外佣金合同约定当收到第一笔合同款30%，支付佣金50%，收到第二次合同款55%，支付支付佣金35%，收到最后一笔合同款支付剩余佣金。请问佣金如何处理比较合理？ @chenyiwei

回答人：chenyiwei
1 、如果采用建造合同会计模式，则依据《企业会计准则解释第 1 号》第三条：“企业（建造承包商）为订立合同发生的差旅费、投标费等，能够单独区分和可靠计量且合同很可能订立的，应当予以归集，待取得合同时计入合同成本；未满足上述条件的，应当计入当期损益”。
2 、如果采用销售商品会计模式，则虽然佣金合同约定的对方义务包括“后期现场协助与客户沟通直至销售合同完成”，且佣金的支付时间与合同款的收取挂钩，但很明显对方最主要的合同义务是促成合同签订，在销售合同签订时，对方的实质性义务已经履行完毕，且无法合理区分对方在不同阶段的工作量。因此较为合理的做法是在合同签订时，将合同约定的佣金总额全部一次性确认为当期销售费用，并将尚未支付的佣金确认为负债，不应递延到后续收入确认或者合同价款收取时才确认为费用。